【裁判字號】    98,交聲,2149
【裁判日期】    980827
【裁判案由】    交管條例聲異
【裁判全文】
臺灣板橋地方法院交通法庭裁定        98年度交聲字第2149號
原處分機關  交通部公路總局臺北區監理所板橋監理站
異  議  人  甲○○
上列異議人因不服原處分機關於民國98年7 月20日所為板監裁字
裁41-C00000000號違反道路交通管理事件裁決書所為處分，經聲
明異議，本院裁定如下：
    主  文
原處分撤銷。
甲○○汽車駕駛人，有駕駛執照吊扣期間駕駛機器腳踏車，處罰
鍰新臺幣陸仟元，並吊銷駕駛執照壹年內禁考。
    理  由
一、本件聲明異議意旨詳如附件聲明異議狀所載。
二、按汽車駕駛人，有駕駛執照吊扣期間駕駛小型車或機器腳踏
    車者，處新臺幣六千元以上一萬二千元以下罰鍰，並當場禁
    止其駕駛、吊銷其駕駛執照一年內禁考，道路交通管理處罰
    條例第21條第1 項第5 款、第21條第4 項、第67條第3 項分
    別定有明文。
三、經查：異議人於97年9 月30日21時50分，騎用車號N2Y-002
    號重機車，行經臺北縣永和市○○路265 號處，為警查獲有
    駕照吊扣期間駕駛機車等情，有舉發通知單及上開裁定書在
    卷可稽；另核諸異議人之聲明異議狀內所載之理由，僅係爭
    執因另案入所而無法繳款之情狀，顯見其對於「駕駛執照吊
    扣期間駕駛機器腳踏車」之違規事實，核無爭執，自堪先予
    認定。是本件舉發通知單之應到案日期為97年10月14日，此
    有舉發通知單附卷可參，惟本件異議人辯稱其因案先後於97
    年10月8 日入臺灣臺北看守所附設勒戒處所觀察、勒戒，於
    97年12月10日入臺灣桃園女子監獄戒治所強制戒治等語，經
    本院查詢異議人出入監所資料，異議人所言應為屬實，此有
    臺灣高等法院在監在押全國紀錄表1 份在卷可參。又依違反
    道路交通管理事件統一裁罰基準及處理細則第2 條第2 項之
    違反道路交通管理事件統一裁罰基準表，及同細則第41條之
    規定可知，違反道路交通管理事件之裁罰基準，係以當事人
    接到違規舉發通知書後，有無逾越到案日期繳納罰款及到案
    與否，為設定裁決罰鍰數額及駕駛執照吊扣期間之準據之一
    ，故行為人有無於到案日期前繳交罰鍰或到案與否，對於行
    為人究應處以法定最低額或較高額罰鍰，實具有決定性。故
    異議人雖親自簽收舉發違規通知單，惟於應到案日期前，先
    後因案入臺灣臺北看守所附設勒戒處所觀察勒戒及臺灣桃園
    女子監獄戒治所強制戒治，無法於舉發通知單所定應到案期
    限內自動繳納或到案說明，而喪失就該本件違規事項自行到
    案納最低罰之期限利益。原處分機關未查明上開情事，即以
    異議人未遵期到案為由，逕依違反道路交通管理事件統一裁
    罰基準表，處以最高額之罰鍰，揆諸前揭說明，上開處分尚
    有未洽。職是，異議人主張其因入所觀察勒戒、強制戒治，
    而喪失自行到案納最低罰之期限利益等語，核屬有據，而此
    程序之不利益自不能歸責於異議人。綜上，異議人聲明異議
    為有理由，自應依法撤銷原處分，又異議人於上開時地確有
    駕駛執照吊扣期間駕駛機器腳踏車之違規事實，另應由本院
    依道路交通管理處罰條例第21條第1 項第5 款、第21條第4
    項、第67條第3 項及違反道路交通管理事件統一裁罰基準表
    之規定，按期限內繳納或到案聽後裁決之標準，裁罰異議人
    汽車駕駛人，駕駛執照吊扣期間駕駛機器腳踏車，處罰鍰60
    00元之處分，並吊銷駕駛執照，以資適法。
據上論斷，應依道路交通案件處理辦法第20條前段，裁定如主文
。
中    華    民    國    98    年    8    月     27    日
                  交通法庭    法  官  林 晏 鵬
上列正本證明與原本無異。
如不服本裁定，應於裁定送達後五日內敘明抗告理由，向本院提
出抗告狀。
                              書記官  陳 映 孜
中    華    民    國    98    年    8     月    28    日


司法院資訊處製作；財團法人民間司法改革基金會備份。
